【裁判字號】    92,訴,1097
【裁判日期】    920704
【裁判案由】    違反槍砲彈藥刀械管制條例等
【裁判全文】
臺灣高雄地方法院刑事判決                        九十二年度訴字第一九七號
    公  訴  人  臺灣高雄地方法院檢察署檢察官
    被      告  甲○○
右列被告因違反槍砲彈藥刀械管制條例等案件，經檢察官提起公訴（九十二年度偵字
第八八三號），本院判決如左：
    主  文
甲○○未經許可，寄藏其他可發射子彈具有殺傷力之手槍，處有期徒刑貳年，併科罰
金新台幣壹拾萬元，罰金如易服勞役，以參佰元即新台幣玖佰元折算壹日。扣案之具
殺傷力之仿GLOCK廠17型半自動手槍製造之玩具手槍換裝土造金屬槍管及滑套而成之
改造手槍壹支（槍枝管制標號0000000000）、可擊發具殺傷力之土造金屬彈殼加裝直
徑約8.7㎜組合而成之土造子彈伍顆沒收；又連續轉讓第一級毒品，處有期徒刑壹年
貳月，扣案之海洛因參包（驗後合計淨重壹零捌點零貳公克，包裝重伍點玖壹公克）
、含有無法析離之第一級毒品海洛因殘渣之分裝袋壹包，沒收銷燬之。又連續轉讓第
二級毒品，處有期徒刑捌月，扣案之安非他命貳包（驗後毛重參點壹公克）、含有無
法析離之第二級毒品安非他命殘渣吸食器壹組、玻璃球貳個，沒收銷燬之。應執行有
期徒刑參年捌月，併科罰金新台幣壹拾萬元，罰金如易服勞役，以參佰元即新台幣玖
佰元折算壹日。扣案之具殺傷力之仿GLOCK廠17型半自動手槍製造之玩具手槍換裝土
造金屬槍管及滑套而成之改造手槍壹支（槍枝管制標號0000000000）、可擊發具殺傷
力之土造金屬彈殼加裝直徑約8.7㎜組合而成之土造子彈伍顆沒收；扣案之海洛因參
包（驗後合計淨重壹零捌點零貳公克，包裝重伍點玖壹公克）、含有無法析離之第一
級毒品海洛因殘渣之分裝袋壹包、扣案之安非他命貳包（驗後毛重參點壹公克）、含
有無法析離之第二級毒品安非他命殘渣吸食器壹組、玻璃球貳個，均沒收銷燬之。
    事  實
一、甲○○（施用毒品部分由檢察官另行偵辦）於民國八十六年六月間（即端午節前
    後），在台北縣市某處，接受龔天佑（應另由檢察官偵辦）的委託，未經許可而
    寄藏具殺傷力之仿GLOCK廠17型半自動手槍製造之玩具手槍換裝土造金屬槍管及
    滑套而成之改造手槍一支（槍枝管制標號0000000000）、可擊發具殺傷力之土造
    金屬彈殼加裝直徑約8.7㎜組合而成之土造子彈七顆及可擊發具殺傷力之制式口
    徑9 ㎜子彈四顆，而持有之，並將之藏置在台北縣永和市福和橋橋下某處。嗣於
    九十一年農曆過年期間取出而改藏置於所駕駛之車號Ｅ七－六一八六號自用小客
    車後座。又另基於轉讓第一級毒品海洛因、第二級毒品安非他命之各別概括犯意
    ，自九十一年十二月間某日起至九十二年一月一日止，在高雄市○○路一六四號
    十一樓之三租屋處，連續多次分別轉讓第一級毒品海洛因及第二級毒品安非他命
    予同居女友張淑芬施用，而轉讓第二級毒品安非他命一次予友人黃凱南施用（施
    用毒品部分業經檢察官另行偵辦）。於九十二年一月一日下午五時四十分許，甲
    ○○與張淑芬、黃凱南（均由檢察官另為不起訴處分）在高雄市新興區○○○路
    一０七之六號前為警查獲，並於上開Ｅ七－六一八六號自用小客車後座扣得前揭
    具殺傷力之仿GLOCK（應為CLOCK，但鑑定報告載明「GLOCK」，故從之）廠17型
    半自動手槍製造之玩具手槍換裝土造金屬槍管及滑套而成之改造手槍一支（槍枝
    管制標號0000000000）、可擊發具殺傷力之土造金屬彈殼加裝直徑約8.7㎜組合
    而成之土造子彈七顆及可及發具殺傷力之制式口徑9㎜子彈四顆及海洛因三包（
   驗後合計淨重108.02公克，包裝重5.91公克）、安非他命二包（驗後毛重3.1公
    克）、含有無法析離之第二級毒品安非他命殘渣吸食器一組、玻璃球二個及含有
    無法析離之第一級毒品海洛因殘渣之分裝袋一包等物而循線查知上情。
二、案經行政院海岸巡防署高雄市機動查緝隊及高雄縣警察局鳳山分局報請台灣高雄
    地方法院檢察署檢察官偵查起訴。
    理  由
一、右揭事實業據被告甲○○於本院審理時坦承寄藏槍彈之犯行，惟否認有無償提供
    毒品供張淑芬、黃凱南施用之犯行，辯稱：伊不知道什麼是無償轉讓，張淑芬當
    時與伊住在一起，伊拿毒品回家，她要吃就拿去吃，並沒有拿海洛因，印象中應
    該沒有施用海洛因，但伊在九十一年十二月間曾向黃凱南拿一包海洛因，當時僅
    用了一點點，之後就沒有再看過那包海洛因，伊問過張淑芬，但她也說不知道，
    伊也不知道張淑芬究竟有沒有拿去用；黃凱南則是前一天晚上找伊，當時毒品放
    在桌上，黃凱南就自己施用，被查獲的海洛因是黃凱南要拿給阿德看的，因為阿
    德要買等語。經查：
    (一)被告甲○○寄藏槍彈部分之自白，核與本件扣案之槍彈，經以性能檢驗法及試
      射法鑑定結果認為手槍係仿GLOCK廠17型半自動手槍製造之玩具手槍，換裝土
      造金屬槍管及滑套改造而成之改造手槍（槍枝管制編號0000000000）機械性能
      良好，可擊發適用子彈，具有殺傷力。而土造子彈七顆均係由土造金屬彈殼加
      裝直徑約8.7㎜組合而成之土造子彈，採樣二顆試射，均可擊發，認具殺傷力
      ，而另外口徑9㎜制式子彈五顆，彈底均具有撞擊痕跡，經實際試射結果：四
      顆均可擊發，認有殺傷力；一顆，無法擊發，認係不發彈等鑑定結果相符，此
      有內政部警政署刑事警察局九十二年一月二十九日刑鑑字第０九二０００五一
      六五號槍彈鑑定書一份在偵查卷第七十六頁可稽。是被告此部分自白，應予採
      信。
    (二)轉讓毒品部分，業經(1)被告甲○○於偵查中稱：「（有無無償提供毒品給張女
      及黃某？）他們來我這邊有時尚有殘留毒品，他們就自己用。」、「（你給過
      張女幾次毒品？）有時拿毒品回來就一同施用」等語（見偵查卷第六十三頁）
      ；嗣於本院審理時坦稱：「張淑芬確實有吸食安非他命及海洛因，黃凱南則只
      有吸到安非他命」等語（見本院九十二年五月一日詢問筆錄）；(2)張淑芬於警
      局初訊時亦稱：「（你最近幾日有無吸食毒品？）有，昨日上午七、八點我和
     男朋友甲○○上台北看完煙火後，到桃園大溪鎮一家汽車旅館休息時，曾吸食
      安非他命。」、「（所吸食的安非他命為何人所有？向何人購買？）是我男朋
      友甲○○給我的，我不清楚他向誰購買的。」等語（見張淑分九十二年一月二
      日警訊筆錄）。嗣於檢察官第一次詢問時稱：「（何時開始吸毒？）九十一年
      十一月份於朋友田正德高雄市小港區住處施用，我一星期吸一次，吸至昨天上
      午七、八點，在台北大溪的旅館施用，我施用安非他命，未吸海洛因。」等語
      （見偵查卷第七頁），復於檢察官第二次詢問時改稱：「（有無吸毒？）有施
      用安非他命及海洛因」、「（吸用之毒品何來？）阮某給我用的。因我們住在
      一起。」、「（阮某給過幾次？）我吸用的毒品都是他的」、「（海洛因何時
      開始施用？）九十一年十二月底開始用過二、三次」等語（見偵查卷第六十二
      頁背面）；(3)黃凱南於警訊時稱：「我是去甲○○家中看到甲○○有在吸食我
      才會跟著吸食，沒有去甲○○家中我就沒有吸食，最後一次是在九十一年十二
      月三十一日在甲○○家中吸食」（見黃凱南九十二年一月二日警訊筆錄），於
      偵查中稱「（何時又吸毒？）上星期才開始吸用，阮某提供我吸用的，二星期
      吸一次，均在住處吸用，十二月三十日晚上在阮某住處吸最後一次」、「（阮
      某有無送你安毒及海洛因？）他有送我吸過一次」（見偵查卷第八頁背面）、
      「我吸用安非他命，未用過海洛因」、「（有無向阮某買過？）無，但我們在
      一起有吸過，在阮某的家中吸用，安非他命都是阮某的，但不是我向他買的。
      」等語（見偵查卷第六十二頁背面）；(4)準此，被告於偵查中坦承提供毒品供
      張淑芬、黃凱南施用，並於本院第一次詢問時坦稱張淑芬有施用海洛因，且與
      張淑芬、黃凱南於警訊及偵查中所稱明確相符，至於張淑芬於檢察官第一次詢
      問時曾稱未施用海洛因，依其前後文義判斷，係指最後一次於大溪旅館施用安
      非他命而未施用海洛因，是不能謂張淑芬前後陳述有異，是被告甲○○於本院
      審理改稱未提供張淑芬施用海洛因云云，應屬卸責之詞，不足採信。
    (三)扣案之海洛因三包、安非他命二包、吸食器一組、玻璃球二個、分裝袋一包，
      經分別送驗結果，海洛因三包均含有第一級毒品海洛因成分，驗後合計淨重
      108.02公克，包裝重5.91公克；安非他命二包驗後毛重3.1公克，呈現甲基安
      非他命陽性反應；吸食器一組、玻璃球二個均呈現甲基安非他命陽性反應；分
      裝袋一包呈現海洛因陽性反應，此有法務部調查局九十二年二月十日調科壹字
      第2200146387號、高雄醫學大學附設中和紀念醫院九十二年一月二十一日編號
      9201-73號檢驗報告、九十二年五月二十七日編號0000-000、0000-000、
      0000-000號檢驗報告各一紙在卷可稽，是本件事證明確，被告犯行堪以認定。
二、(1)核被告甲○○寄藏槍彈之行為，係犯槍砲彈藥刀械管制條例第十一條第四項之
    未經許可持有其他可發射子彈具有殺傷力之手槍罪及同條例第十二條第四項之未
    經許可持有子彈罪。其所犯非法持有槍、彈二罪，係基於一個持有行為而觸犯二
    罪名，應依想像競合犯規定從一重之未經許可持有其他可發射子彈具有殺傷力之
    手槍罪處斷。至於槍砲彈藥刀械管制條例雖於八十六年十一月二十四日修正公布
    （同月二十六日生效），然因寄藏手槍罪為繼續犯，於其終止寄藏之前，犯罪行
    為仍在繼續實施之中，其間法律縱有變更，但其行為既繼續實施至新法施行以後
    ，自無行為後法律變更之可言，是本件被告甲○○固於八十六年十一月二十六日
    前即寄藏扣案之槍彈，然其行為繼續，參諸前揭說明，自應適用其行為終止時之
    現行槍砲彈藥刀械管制條例第十一條第四項未經許可，寄藏可發射子彈具有殺傷
    力之槍枝罪論處，併此敘明。(2)核被告甲○○提供第一級毒品海洛因予張淑芬施
    用之行為，係犯毒品危害防制條例案件第八條第一項之轉讓第一級毒品罪，其多
    次轉讓海洛因之犯行，時間緊接，方法相同，觸犯構成要件相同之罪，顯係基於
    概括犯意為之，為連續犯，依刑法第五十六條之規定，以一罪論並加重其刑。(3)
    核被告甲○○提供第二級毒品安非他命予張淑芬及黃凱南施用之行為，係犯毒品
    危害防制條例案件第八條第二項之轉讓第二級毒品罪，其多次轉讓安非他命之犯
    行，時間緊接，方法相同，觸犯構成要件相同之罪，顯係基於概括犯意為之，為
    連續犯，依刑法第五十六條之規定，以一罪論並加重其刑。被告所犯上開三罪，
    犯意各別，罪名不同，應分論併罰之。爰審酌被告甲○○曾為員警，明知未經許
    可而寄藏槍彈係不法行為，仍將之藏置，潛在危害社會治安，惟念其藏置多年並
    未取出犯案，而亦知毒品害人不淺，容易成癮而不易戒除，竟不謹慎收藏而放任
    同居女友及友人任意施用且不阻止，惟犯後尚知反省，態度良好等一切情狀，分
    別量處如主文所示之刑，罰金部分並諭知易服勞役之折算標準，並定其應執行刑
    ，以資懲儆。
三、扣案之(1)具殺傷力之仿GLOCK廠17型半自動手槍製造之玩具手槍換裝土造金屬槍
    管及滑套而成之改造手槍一支（槍枝管制標號0000000000）、可擊發具殺傷力之
    土造金屬彈殼加裝直徑約8.7㎜組合而成之土造子彈五顆均為槍砲彈藥刀械管制
    條例第四條第一款、第二款所列物品，係未經許可不得持有之違禁物，應依刑法
    第三十八條第一項第一款之規定併予宣告沒收。至於其他具殺傷力之土造子彈二
    顆，具殺傷力之制式口徑9㎜子彈四顆分別於鑑驗時擊發滅失，及無法擊發之制
    式口徑9㎜子彈一顆均非違禁物，自無庸為沒收之宣告。(2)海洛因三包（驗後合
    計淨重108.02公克，包裝重5.91公克）、安非他命二包（驗後毛重3.1公克）、
    含有無法析離之第二級毒品安非他命殘渣吸食器一組、玻璃球二個及含有無法析
    離之第一級毒品海洛因殘渣之分裝袋一包均分別含有第一級毒品海洛因、第二級
    毒品安非他命之成分，而吸食器一組、玻璃球二個及分裝袋一包因與海洛因、安
    非他命殘渣無法分離，均應依毒品危害防制條例第十八條第一項前段之規定，沒
    收銷燬之。至於送驗耗費之海洛因、安非他命部分，既已滅失不存在，自無宣告
    沒收銷燬之必要，併此敘明。
據上論斷，應依刑事訴訟法第二百九十九條第一項前段，槍砲彈藥刀械管制條例第十
一條第四項、第十二條第四項，毒品危害防制條例第八條第一項、第二項、第十八條
第一項，刑法第十一條、第四十二條第二項、第五十一條第五款、第三十八條第一項
第一款，罰金罰鍰提高標準條例第二條，判決如主文。
中      華      民      國    九十二    年      七      月      四      日
                                  臺灣高雄地方法院刑事第一庭
                                      法  官        楊智守
右正本證明與原本無異。
如不服本判決，應於判決送達後十日內，向本院提出上訴狀。
                                      書記官        王美玲
中    華    民    國    九十二    年      七      月        七        日


司法院資訊處製作；財團法人民間司法改革基金會備份。
